臺灣花蓮地方法院刑事判決　　　　　　　　　　　　　　九十四年度易字第二號
　　公　訴　人　臺灣花蓮地方法院檢察署檢察官
　　被　　　告　乙○○
右列被告因竊盜案件，茲經檢察官提起公訴 (九十四年度偵字第二八七號、第三００
號），因被告於準備程序進行中就被訴事實為有罪之陳述，且所犯非死刑、無期徒刑
、最輕本刑為三年以上有期徒刑之罪或高等法院管轄第一審案件，經告知簡式審判程
序之旨，並聽取檢察官、被告之意見後，經本院合議庭裁定由受命法官獨任進行簡式
審判程序，本院判決如左：
    主  文
乙○○連續於夜間侵入住宅竊盜，累犯，處有期徒刑壹年貳月。
    事  實
一、乙○○於民國九十二年間曾因竊盜案件，經本院以九十二年度易字第五六號判處
    有期徒刑八月確定，並於九十三年八月二十七日執行完畢，竟仍不知悔改，基於
    意圖為自己不法所有之概括犯意，於下列時間、地點，竊取物品：
（一）於九十三年十二月三十日凌晨五時三十分許，在花蓮縣吉安鄉○里村○里○街
      六十九號戊○○住處，見該處大門未上鎖，遂侵入該住宅並徒手竊取置於客廳
      桌上之七星牌香煙一包、手電筒一支及女用手錶一支，得手後欲離去時，雖為
      戊○○發現，其仍乘戊○○報警時逃離，嗣於同日上午六時許，在花蓮縣吉安
      鄉○里村○里○街八十六號前為警查獲，並扣得其前開所竊得之七星牌香煙一
      包、手電筒一支及女用手錶一支等物品。
（二）於九十四年一月十三日晚上八時許，在花蓮縣吉安鄉○○○街十二號前，見甲○○所駕駛之車牌號碼Ｕ七─六０００號自小客車停放在該處，甲○○在車內
      睡覺而未將車窗完全關閉，竟徒手竊取置於該車右前座前方之中國砂輪公司中
      興保全設定卡二張。
（三）於九十四年一月十四日下午三時許，在花蓮縣吉安鄉○○村○○○街二００號
      丙○○住處，利用該處後門未上鎖之機會，乃侵入該住宅（侵入住宅部分未據
      告訴）並徒手竊取丙○○所有之九十三年十一月至十二月之發票一百三十張、
      本票六張及鍍銀飾品一個，得手後離去。
（四）於九十四年一月十七日晚間七時許（起訴書誤載為一月十八日下午三時），在
      花蓮縣吉安鄉○○村○○路○段三０四巷一號丁○○住處，見該處大門未上鎖
      ，遂侵入該住宅徒手竊取丁○○所有之衣服十一件、皮包四個及棉被一件，得
      手後留供己用。嗣經警於九十四年一月十八日經乙○○同意，搜索其位於花蓮
      縣花蓮市○○街二號三０六房住處，扣得乙○○前開竊取之保全設定卡二張、
      發票一百三十張、本票六張、鍍銀飾品一個、衣服十一件、皮包四個及棉被一
      件等物品，始查獲上情。
二、案經被害人戊○○訴由花蓮縣警察局吉安分局報請臺灣花蓮地方法院檢察署檢察
    官偵查起訴。
    理  由
一、被告乙○○於前揭時間、地點竊取被害人戊○○等人物品之事實，迭據被告於警
    詢、偵訊及本院審理中坦承不諱，核與告訴人戊○○、被害人甲○○、丙○○、
    丁○○於警詢中指述之失竊情節相符，並有贓證物品認領保管收據一份（具領人
    ：戊○○）、刑案現場平面圖乙紙、贓物認領保管單三紙（具領人分別為：甲○○、丙○○、丁○○）、本票影本六張、現場照片十二幀在卷可佐，被告前揭自
    白，與事實相符，足認為真實。本案事證明確，被告犯行洵堪認定，應依法論科
    。
二、核被告乙○○所為，係犯刑法第三百二十一條第一項第一款夜間侵入住宅竊盜罪
（事實（一）、（四））、第三百二十條第一項竊盜罪（事實（二）、（三））
    。公訴人雖認被告就事實（四）部分非於夜間侵入住宅而行竊，而犯刑法第三百
    二十條第一項竊盜罪，惟被告係於九十四年一月十七日晚間七時許前往花蓮縣吉
    安鄉○○村○○路○段三０四巷一號竊盜，已據被告於本院審理中陳述明白，而
    前開處所係傅中平之住宅一情，亦據被害人傅中平於警詢中證述明確，是被告所
    犯應為刑法第三百二十一條第一項第一款之夜間侵入住宅竊盜罪，惟其起訴之基
    本事實同一，本院自得予以審究。被告前揭多次竊盜犯行，時間緊接，方法相同
    ，觸犯構成要件相同之罪名，顯係基於概括犯意反覆為之，應依刑法第五十六條
    連續犯之規定，論以一情節較重之夜間侵入住宅竊盜罪，並依法加重其刑。又被
    告有事實欄所示之前科，並於九十三年八月二十七日執行完畢，有台灣高等法院
    被告全國前案紀錄表一份在卷可查，其於五年以內再犯本件有期徒刑以上之罪，
    為累犯，應依刑法第四十七條之規定遞加重其刑。爰審酌被告有多次竊盜前科，
    有台灣高等法院被告全國前案紀錄表一份附卷可按，其竟未記取教訓，仍不思循
    正當合法途徑賺取財富，不惟侵害人民財產權益，亦破壞社會大眾居家安寧，並
    審酌其犯罪之手段、竊取之財物價值不高，以及被告犯罪後坦承犯行，態度良好
    等一切情狀，認公訴人求刑二年十月尚屬過重，量處如主文所示之刑。
三、據上論結，應依刑事訴訟法第二百七十三條之一、第二百九十九條第一項前段，
    刑法第五十六條、第三百二十一條第一項第一款、第四十七條，判決如主文。
本案經檢察官己○○到庭執行職務。
中      華      民      國    九十四      年    三      月      十      日
                              臺灣花蓮地方法院刑事第二庭
                                  法    官    俞  秀  美
右正本證明與原本無異。
如對本判決不服，應於送達後十日內，向本院提出上訴狀。（應抄附繕本）告訴人或
被害人如對於本判決不服者，應具備理由請求檢察官上訴，其上訴期間之計算係以檢
察官收受判決正本之日期為準。
                                  法院書記官
中      華      民      國    九十四      年    三      月      十      日
附錄本判決論罪之法律條文：
刑法第三百二十一條第一項：
犯竊盜罪而有左列情形之一者，處六月以上五年以下有期徒刑：
一、於夜間侵入住宅或有人居住之建築物、船艦或隱匿其內而犯之者。
